臺灣新北地方法院刑事判決
110年度審訴字第1481號
公  訴  人  臺灣新北地方檢察署檢察官
被      告  王德偉




上列被告因傷害等案件，經檢察官提起公訴（110年度偵緝字第3
236號），被告於準備程序中就被訴事實為有罪之陳述，本院裁
定進行簡式審判程序，茲判決如下：
    主  文
王德偉公然侮辱人，處罰金新臺幣伍仟元，如易服勞役，以新臺
幣壹仟元折算壹日；又傷害人之身體，處拘役伍拾日，如易科罰
金，以新臺幣壹仟元折算壹日。
    事  實
一、王德偉於民國110年2月13日22時37分許，在新北市板橋區漢
    生東路與區運路路口前，因行車糾紛而與陳哲郁發生口角爭
    執，竟因而心生不滿，基於傷害及公然侮辱等犯意，在不特
    定之人均得共見共聞之上址處所，對陳哲郁辱罵：「幹你娘
    機掰」及「白爛三小」等語，並先以徒手推倒陳哲郁之後，
    復以徒手及手持安全帽1頂（未扣案）等方式敲擊陳哲郁之
    頭部，致陳哲郁受有右側膝部擦傷併挫傷等傷害結果，而上
    開「幹你娘機掰」及「白爛三小」等語亦足以貶損陳哲郁之
    名譽及社會評價。
二、案經陳哲郁訴由新北市政府警察局海山分局報告臺灣新北地
    方檢察署檢察官偵查起訴。
    理  由
一、按除被告所犯為死刑、無期徒刑、最輕本刑為3 年以上有期
    徒刑之罪或高等法院管轄第一審案件者外，於第一次審判期
    日前之準備程序進行中，被告先就被訴事實為有罪之陳述時
    ，審判長得告知被告簡式審判程序之旨，並聽取當事人、代
    理人、辯護人及輔佐人之意見後，裁定進行簡式審判程序，
    刑事訴訟法第273 條之1 第1 項定有明文。本件被告所犯係
    死刑、無期徒刑、最輕本刑為3 年以上有期徒刑以外之罪，
    其於準備程序中就被訴事實為有罪之陳述，經本院告知簡式
    審判程序之旨，並聽取公訴人及被告之意見後，認宜進行簡
    式審判程序，爰依上開規定裁定行簡式審判程序。
二、上揭事實，業據被告於偵查、本院準備程序及審理時均坦承
    不諱，核與證人即告訴人陳哲郁、證人即現場目擊者陳冠綸
    於警詢、偵查中之證述情節相符，並有案發現場錄影畫面檔
    案暨截圖、監視器畫面翻拍照片、車輛詳細資料報表2紙、
    亞東紀念醫院110年2月15日診字第1101257602號診斷證明書
    （乙種）附卷可稽，被告犯行堪予認定。
三、核被告所為，分別係犯刑法第309 條第1 項之公然侮辱罪及
    同法第277 條第1 項之傷害罪。被告所犯上開2 罪，犯意各
    別且行為互殊，應分論併罰。又被告前因公共危險案件，經
    本院以106年度交簡字第3214號判處有期徒刑5月確定，於10
    7年4月30日徒刑易科罰金執行完畢之紀錄，有臺灣高等法院
    被告前案紀錄表1 份在卷可稽，其受有期徒刑之執行完畢後
    5年內故意再犯本件有期徒刑以上之傷害罪，為累犯，本院
    審酌被告上開構成累犯之犯罪紀錄，與本案所犯傷害罪之罪
    名、犯罪類型不同，亦無關聯性，不足認被告對刑罰之反應
    力薄弱，爰參照司法院釋字第775 號解釋之意旨不加重其刑
    。爰審酌被告有於5年內因公共危險案件經法院論罪科刑並
    執行完畢之紀錄，暨其不思理性解決紛爭，私下以暴力相向
    ，又未尊重他人之名譽法益，行為可訾，兼衡其智識程度、
    犯罪之動機、目的、手段，以及犯後坦認犯行，然迄未獲得
    告訴人宥恕，暨告訴人於本院調解時未到庭致未能達成和解
    等一切情狀，分別量處如主文所示之刑，並就罰金之部分諭
    知易服勞役之折算標準，就拘役之部分諭知易科罰金之折算
    標準，以示懲儆。另被告持以傷害所用之安全帽1頂，因未
    扣案且無證據證明仍屬存在，亦非違禁物或依法應義務沒收
    之物，且衡量該等犯罪工具甚易取得，價值不高，顯欠缺刑
    法上重要性，為免日後執行困難，爰不予宣告沒收。
據上論斷，應依刑事訴訟法第273 條之1 第1 項、第299 條第1
項前段，刑法第277 條第1 項、第309 條第1 項、第41條第1 項
前段、第42條第3 項前段，刑法施行法第1 條之1 第1 項，判決
如主文。
本案經檢察官鄭宇提起公訴，檢察官陳漢章到庭執行職務。
中　　華　　民　　國　　111 　年　　6 　　月　　23　　日
                  刑事第二十四庭  法  官  徐子涵
上列正本證明與原本無異。
如不服本判決，應於判決送達後20日內敘明上訴理由，向本院提
出上訴狀 (應附繕本) ，上訴於臺灣高等法院。其未敘述上訴理
由者，應於上訴期間屆滿後20日內向本院補提理由書「切勿逕送
上級法院」。
                                  書記官　游士霈
中　　華　　民　　國　　111 　年　　6 　　月　　23　　日
附錄本案論罪科刑法條全文：
中華民國刑法第277條
傷害人之身體或健康者，處 5 年以下有期徒刑、拘役或 50 萬
元以下罰金。
犯前項之罪，因而致人於死者，處無期徒刑或 7 年以上有期徒
刑；致重傷者，處 3 年以上 10 年以下有期徒刑。
中華民國刑法第309條
（公然侮辱罪）
公然侮辱人者，處拘役或 9 千元以下罰金。
以強暴犯前項之罪者，處1 年以下有期徒刑、拘役或1 萬5 千元
以下罰金。